臺灣臺北地方法院裁定
111年度北秩字第125號
移送機關    臺北市政府警察局信義分局

被移送人    王士銓



上列被移送人因違反社會秩序維護法案件，經移送機關於民國11
1年5月12日以北市警信分刑字第1113016978號移送書移送審理，
本院裁定如下：
    主    文
王士銓無正當理由攜帶具有殺傷力之器械，處罰鍰新臺幣壹萬元
。
扣案之折疊刀壹把沒入。
    事實理由及證據
一、被移送人王士銓於下列時、地有違反社會秩序維護法之行為
    ：
  ㈠時間：民國111年5月5日3時10分。
  ㈡地點：臺北市○○區○○路00號。
  ㈢行為：無正當理由攜帶具有殺傷力之折疊刀1把。
二、上開事實，有下列之事證明屬實：
  ㈠被移送人於上揭時、地為警當場查獲。
  ㈡被移送人於警察局調查時之自白。
  ㈢蒐證照片2紙。
  ㈣折疊刀1把扣案可證。
三、按無正當理由攜帶具有殺傷力之器械、化學製劑或其他危險
    物品者，處3日以下拘留或新臺幣3萬元以下罰鍰，社會秩序
    維護法第63條第1項第1款定有明文。本條款之構成要件，須
    行為人客觀上有攜帶具有殺傷力之器械、化學製劑或其他危
    險物品之行為，且該攜帶係無正當理由，因而有危害於社會
    安全之情形，始足當之。亦即，就行為人客觀上攜帶具有殺
    傷力器械之行為，依其攜帶行為之目的，考量行為人攜帶當
    時時間、地點、身分、舉止等因素，據以認定其是否已構成
    該行為。
四、經查，扣案之折疊刀1把，為金屬製品，質地堅硬，刀刃扁
    平銳利，有蒐證照片2紙存卷可稽，顯可為攻擊他人之武器
    而具有殺傷力。本件被移送人雖辯稱：攜帶折疊刀係做為防
    身用等語，惟扣案之折疊刀1把，刀刃扁平堅硬銳利，殺傷
    力甚強，通常做為攻擊武器使用，常有危害於一般安全之情
    形，被移送人以折疊刀係用來防身之詞置辯，難認屬法律上
    之正當理由，其辯詞應不足採信。是被移送人上開違反社會
    秩序維護法之事實，應堪認定。爰審酌被移送人違犯情節、
    品行、年齡、智識程度、所生危害、行為後之態度，暨其前
    已因無正當理由攜帶具有殺傷力之折疊刀1把之非行，經本
    院於108年12月25日以108年度北秩字第643號裁定處罰鍰新
    臺幣3,000元等一切情狀，量處如主文第1項所示。
五、扣案之折疊刀1把為被移送人所有，且係供違反社會秩序維
    護法行為所用之物，業據被移送人供述在卷，爰依社會秩序
    維護法第22條第3項規定，併予宣告沒入。
六、依社會秩序維護法第45條第1項，第63條第1項第1款，第22
    條第3項，裁定如主文。
中　　華　　民　　國　　111 　年　　5 　　月　　17　　日
                  臺北簡易庭    法  官  詹慶堂
以上正本係照原本作成。
如不服本裁定，得於裁定書送達之翌日起5日內，以書狀敘述理
由，向本庭（臺北市○○區○○○路0段000巷0號）提起抗告。
中　　華　　民　　國　　111 　年　　5 　　月　　17　　日
                                書記官  馬正道